臺灣屏東地方法院刑事判決　　　　　　　 96年度訴字第849號
公　訴　人　臺灣屏東地方法院檢察署檢察官
被　　　告　甲○○
上列被告因違反毒品危害防制條例案件，經檢察官提起公訴（96
年度毒偵字第1012號），被告於本院準備程序中就被訴事實為有
罪之陳述，經本院合議庭裁定由受命法官獨任依簡式審判程序審
理，判決如下：
   主  文
甲○○施用第一級毒品，累犯，處有期徒刑拾月，扣案之海洛因
陸包（合計淨重零點陸柒公克、空包裝總重壹點貳零公克），均
沒收銷燬之；注射針筒壹支，沒收。又施用第二級毒品，累犯，
處有期徒刑伍月，扣案之分裝吸管壹支，沒收銷燬之。應執行有
期徒刑壹年貳月，扣案之海洛因陸包（合計淨重零點陸柒公克、
空包裝總重壹點貳零公克）、分裝吸管壹支，均沒收銷燬之；注
射針筒壹支，沒收。
    事　實
一、甲○○前因施用第二級毒品案件，經本院裁定送觀察、勒戒
    後，認無繼續施用毒品之傾向，由臺灣屏東地方法院檢察署
    檢察官於民國88年5 月27日，以88年度偵字第3373號不起訴
    處分確定。復因施用第二級毒品甲基安非他命，經送觀察、
    勒戒後，認有繼續施用毒品之傾向，先送強制戒治，並由臺
    灣屏東地方法院檢察署檢察官提起公訴，嗣於88年10月26日
    ，經本院以88年度潮簡字第351 號判處有期徒刑6 月確定，
    於91年4 月19日因縮短刑期假釋出監，已於93年3 月20日縮
    短刑期期滿；強制戒治部分於92年9 月16日執行，已於93年
    1 月9 日出所。嗣又因犯施用第一級、第二級毒品案件，於
    92 年11 月28日經臺灣高雄地方法院92年度訴字第1738號判
    處有期徒刑8 月、7 月，定應執行有期徒刑1 年2 月確定，
    並於95年12月7 日執行期滿。詎甲○○仍不知悔改，復基於
    施用第一級毒品海洛因之犯意，於96年5 月28日，在屏東縣
    新園鄉○○村○○路115 之1 號，以針筒施打於手臂方式，
    施用海洛因1 次。另又基於施用第二級毒品甲基安非他命之
    犯意，於同日，在上開住處，施用甲基安非他命1 次。嗣於
    96年5 月28日13時30分許，在屏東縣東港鎮○○街5 號住處
    ，為警查獲，扣得其所有海洛因6 包（合計淨重0.67公克、
    空包裝總重1.20公克）、沾有甲基安非他命成分之分裝吸管
    1 支，及未沾有毒品成分之注射針筒1 支、黑色皮包1 個。
二、案經屏東縣警察局東港分局報告臺灣屏東地方法院檢察署檢
    察官偵查起訴。
    理　由
一、本案被告所犯違反毒品危害防制條例案件，並非法定刑為死
    刑、無期徒刑或最輕本刑3 年以上有期徒刑之罪，亦非高等
    法院管轄第一審之案件，而被告於本院準備程序中就被訴事
    實為有罪之陳述，本院合議庭乃裁定由受命法官獨任進行簡
    式審判程序。又簡式審判程序之證據調查，依刑事訴訟法第
    273 條之2 規定，不受同法第159 條第1 項審判外陳述排除
    之限制，再被告對於卷內之各項證據，亦不爭執證據能力，
    故卷內所列之各項證據，自得作為證據，先予敘明。
二、經查，上揭事實，業據被告於本院審理時坦承不諱，且被告
    為警採尿送驗後呈甲基安非他命、嗎啡、可待因陽性反應，
    有正修科技大學超微量研究科技中心檢驗報告1 紙在卷可稽
    ，並有海洛因6 包（合計淨重0.67公克、空包裝總重1.20公
    克）、沾有甲基安非他命成分之分裝吸管1 支、未沾有毒品
    成分之注射針筒1 支、及供放置毒品用之黑色皮包1 個可稽
    ，此有法務部調查局鑑定書、高雄醫學大學附設中和紀念醫
    院檢驗報告、扣押物品清單在卷可憑，足認被告之自白與事
    實相符，堪予採認。又被告前因施用第二級毒品案件，經本
　　院裁定送觀察、勒戒後，認無繼續施用毒品之傾向，由臺灣
 　 屏東地方法院檢察署檢察官於88年5 月27日，以88年度偵字
    第3373號不起訴處分確定。復因施用第二級毒品甲基安非他
    命，經送觀察、勒戒後，認有繼續施用毒品之傾向，送強制
    戒治，並於93年1 月9 日戒治完畢出所，有臺灣高等法院被
    告前案紀錄表可參，是被告於強制戒治執行完畢後5 年內施
    用第一級及第二級毒品，核與毒品危害防制條例第23條第2
    項規定相符，自應依法論科。
三、按海洛因及甲基安非他命分別係毒品危害防制條例第2 條第
    2 項第1 款、第2 款所定之第一級、第二級毒品，不得非法
    施用，是核被告施用第一、二級毒品之犯行，各係犯毒品危
    害防制條例第10條第1 、2 項之施用第一、二級毒品罪。被
    告所犯上開2 罪，犯意各別，行為互異，應予分論併罰。至
    被告為施用第一、二級毒品而持有毒品之低度行為，則已為
    其施用之高度行為所吸收，不另論罪。原起訴意旨雖以：被
    告自96年2 月間起至5 月26日止，先後施用第一級毒品海洛
    因多次；自96年2 月間起至5 月28日止，先後施用第二級毒
    品甲基安非他命多次，因認被告係犯施用第二級毒品之集合
    犯，惟此部分，業經公訴人當庭減縮為如犯罪事實所述之被
    告犯行，故本院自無庸再就原起訴意旨所述被告其他時段之
    施用毒品犯行，予以審理。又被告因犯施用第一級、第二級
    毒品案件，於92年11月28日經臺灣高雄地方法院92年度訴字
    第1738號判處有期徒刑8 月、7 月，定應執行有期徒刑1 年
    2 月確定，並於95年12月7 日執行期滿等情，有臺灣高等法
    院被告前案紀錄表可稽，其於前開徒刑執行完畢後5 年以內
    ，再度施用第一、二級毒品，而故意犯本案有期徒刑以上之
    罪，均為累犯，依刑法第47條第1 項規定，加重其刑。爰審
    酌：(一)被告有如事實欄所述之犯罪前科，其素行不良；(二)被
    告有毒品前科，經毒品戒斷之保安處分程序及刑之執行詳如
    前述，仍未能徹底戒除毒癮，又再度施用毒品，顯見其意志
    不堅，惟施用毒品係戕害自身健康、且未害及他人，其所生
    危害尚非甚巨；(三)被告犯後坦承犯行，其犯後態度良好等一
    切情狀，各量處如主文所示之刑，並定其應執行之刑。又扣
    案海洛因6 包（合計淨重0.67公克、空包裝總重1.20公克）
    ，其包裝袋均因沾有毒品，而無法與毒品析離，應視同毒品
    之一部分，依毒品危害防制條例第18條第1 項規定，均應予
    沒收銷燬；另扣案之沾有甲基安非他命成分之分裝吸管1 支
    ，因沾有毒品成分，無法與毒品析離，依毒品危害防制條例
    第18條第1 項規定，亦應予沒收銷燬。另扣案未沾有毒品成
    分之注射針筒1 支，則係預備供被告施用毒品之用，業據被
    告陳明在卷，依刑法第38條第1 項第2 款規定，應予沒收。
    至放置毒品之黑色皮包1 個，則與施用毒品無關，爰不予以
    沒收。
四、退回併辦部分：
  (一)臺灣屏東地方法院檢察署96年度毒偵字第1369、1507號移送
    併辦意旨略以：被告自96年2 月間起至96年8 月2 日15時許
    ，在其住處，施用第一級毒品多次；自96年2 月間起至同年
    8 月2 日18時許，在其住處施用第二級毒品多次。另又自96
    年4 月間起至96年7 月16日10時許止，在其住處，施用第一
    級毒品多次；自96年3 月間起至同年7 月16日8 時30分許,
    在其住處，施用第二級毒品多次。因認被告涉犯毒品危害防
    制條例第10條第1 、2 項之施用第一、二級毒品罪嫌，且與
    上開論罪科刑部分有集合犯之關係而請求併案審理等語。
  (二)按依刑法第56條修正理由之說明，謂「對繼續犯同一罪名
　　之罪者，均適用連續犯之規定論處，不無鼓勵犯罪之嫌，亦
  　使國家刑罰權之行使發生不合理之現象。」「基於連續犯原
    為數罪之本質及刑罰公平原則之考量，爰刪除有關連續犯之
    規定」等語，即係將本應各自獨立評價之數罪，回歸本來就
    應賦予複數法律效果之原貌。因此，就刑法修正施行後多次
    施用毒品之犯行，採一罪一罰，始符合立法本旨。本件被告
    於刑法修正施行後之多次施用犯行，除符合接續犯之要件外
    ，則應一罪一罰，再就刑法修正施行後之數罪。與修正前依
    連續犯規定所論之一罪，數罪併罰，合併定其應執行之刑，
    最高法院96年度第9 次刑庭會議決議意旨可資參照。故上開
    函請併辦部分與起訴部分應無實質上一罪或裁判上一罪之關
    係，非本院所得併予審究，應退回由檢察官處理。
據上論斷，應依刑事訴訟法第273 條之1 第1 項、第299 條第1
項前段，毒品危害防制條例第10條第1 、2 項、第18條第1 項，
刑法第11條、第47條第1 項、第51條第5 款、第38條第1 項第2
款。
本案經檢察官李賜隆到庭執行職務
中　　華　　民　　國　　96　　年　　10　　月　　18　　日
                  刑事第四庭    法  官  王炳人
以上正本證明與原本無異。
如不服本判決應於收受本判決送達後十日內向本院提出上訴書狀，
其未敘述上訴理由者，並得於提起上訴後十日內向本院補提理由
書狀（均須按他造當事人之人數附繕本）「切勿逕送上級法院」
中　　華　　民　　國　　96　　年　　10　　月　　19　　日
                                書記官  潘豐益
附錄本判決論罪科刑法條全文
毒品危害防制條例第10條第1、2項
施用第一級毒品者，處 6 月以上 5 年以下有期徒刑。
施用第二級毒品者，處 3 年以下有期徒刑。
